臺灣臺南地方法院刑事判決　　　　　　 96年度簡上字第181號
公　訴　人　臺灣臺南地方法院檢察署檢察官
上　訴　人　甲○○
即　被　告
上列上訴人因毀損案件，不服本院96年度簡字第35號，中華民國
96年2 月26日第一審刑事簡易判決（檢察官聲請簡易判決處刑案
號：95年度偵字第16770 號），提起上訴，本院管轄之第二審合
議庭判決如下：
    主      文
上訴駁回。
    事實及理由
一、本案經合議庭審理結果，認第一審判決被告甲○○犯毀損罪
    ，科處罰金新臺幣6,000 元，如易服勞役以新臺幣1,000 元
    折算1 日，認事、用法及量刑均無不當，應予維持，並引用
    第一審判決書記載之事實、證據及理由（如附件）。
二、上訴人即被告雖以：「被告父親吳昭興自日據時期即在本件
    土地上經營魚塭，民國73年間臺南市政府辦理五期重劃，卻
    將該權利公地及補償費佔為己有；被告原設籍居住在系爭建
    築物，90年5 月20日並遭臺南市政府非法強制驅離，並斷水
    斷電，被告為合法權利人，為避免臺南市政府侵害財產權之
    緊急危難，不得已才砸毀前開建築物之玻璃，當日係施工包
    商先破壞建築物大門，被告始砸毀玻璃，意在使告訴人理解
    長時間用心維護之物品被破壞的心情」等語為由，提起上訴
    ，請求撤銷原判決，改為無罪之諭知。經查：
(一)、本件臺南市○○區○○段12號土地與地上建築物即同地段14
    33建號，門牌臺南市○○路○ 段370 號房屋，均屬「臺南市
    」所有，由臺南市政府負責管理等情，有土地及建物登記謄
    本在卷可稽。
(二)、被告雖主張其為土地之真正權利人，然並無任何確實證據可
    資證明，縱然被告自認與臺南市政府就土地權利歸屬尚有糾
    紛，然在雙方爭議獲至解決並由被告取得土地權利之前，「
    臺南市」仍屬法律上之土地所有人；況建築物與土地本屬不
    同之所有權標的物，本件臺南市○○路○ 段370 號房屋屬「
    臺南市」所有，為被告所明知，縱令被告曾有居住之事實，
    其對於該建築物亦無任何處分或加以破壞之權利。
(三)、又緊急避難行為，以自己或他人之生命、身體、自由、財產
    猝遇危難之際，非侵害他人法益別無救護之途，為必要之條
    件，有最高法院24年上字第2669號判例可參。被告就本件土
    地權利與臺南市政府爭議已久，並無任何緊急危難、非侵害
    他人法益別無救護之途等情況，實甚灼然，縱認其就土地部
    分與臺南市政府有糾紛，亦與地上建物無涉。被告執此為毀
    損建築物窗戶玻璃之理由，顯非可採。
三、綜上所述，被告明知前開建築物為臺南市之財產，仍故意毀
    壞窗戶玻璃，犯行事證明確，其自認與臺南市政府有土地糾
    紛，卻不思以和平方式解決，任意損壞公有財產，事後又藉
    故掩飾不法犯行，推卸責任，所為顯不足取。原判決審酌各
    項情狀，予以論罪科刑，並無不當，科處罰金新臺幣6,000
    元，亦屬寬典，被告上訴請求撤銷原判決，改為無罪之諭知
    云云，非有理由，應予駁回。
四、據上論斷，應依刑事訴訟法第455 條之1 第1 項、第3 項、
    第368 條、第373 條判決如主文。
本案經檢察官乙○○到庭執行職務
中　　華　　民　　國　　96　　年　　 5　　月　　24　　日
　　　　　　　　　刑事第九庭  審判長法　官  楊清安
                                    法  官  朱中和
                                    法  官  卓穎毓
以上正本證明與原本無異。
不得上訴。
　　　　　    　　　　　　　　　　　書記官　方秀貞
中　　華　　民　　國　　96　　年　　 5　　月　　24　　日
論罪法條：
刑法第354條（毀損器物罪）
毀棄、損壞前二條以外之他人之物或致令不堪用，足以生損害於
公眾或他人者，處2 年以下有期徒刑、拘役或5 百元以下罰金。
